臺灣臺中地方法院民事判決
110年度訴字第1996號
原  告  江志奇
              
被  告  黃月燕
上列當事人間損害賠償事件，本院於民國110年9月30日言詞辯論
終結，判決如下：
    主      文
被告應給付原告新臺幣5萬元，及自民國110年6月4日起至清償日
止，按年息5%計算之利息。
原告其餘之訴及假執行之聲請均駁回。 
本判決原告勝訴部分得假執行。
    事實及理由
一、原告主張：原告為「L2時尚美睫」之行銷總監，被告則係「
    L2時尚美睫」之加盟商。詎被告竟意圖散佈於眾，基於誹謗
    之犯意，於民國107年9月13日，在有多數人（9人）之「穩
    贏@哈哈哈」LINE群組中，張貼「我剛才打給當初做招牌的
    老闆，我說要換招牌面板，他說我們L2老闆很爛！██說他是
    配合廠商又假借介紹一些加盟商讓他做招牌賺錢，竟然要像
    (向)廠商借30萬，還威脅廠商說如果不借以後都不介紹加盟
    商給他賺....真的是█人一個」之訊息，足使原告在社會上
    之人格評價遭受貶損，爰請求被告給付原告新臺幣(下同)60
    萬元，及自起訴狀繕本送達翌日起至清償日止，按年息5%計
    算之利息，並陳明願供擔保，請准宣告假執行。
二、被告則以：我願意以5萬元與原告達成和解等語置辯，請求
    駁回原告之訴。  　　  
三、按因故意或過失，不法侵害他人之權利者，負損害賠償責任
    ；不法侵害他人之身體、健康、名譽、自由、信用、隱私、
    貞操，或不法侵害其他人格法益而情節重大者，被害人雖非
    財產上之損害，亦得請求賠償相當之金額，民法第184條第1
    項、第195條第1項分別定有明文。本件被告妨害原告名譽犯
    行，業經本院110年度易字第221號刑事判決判處被告犯加重
    誹謗罪，處拘役50日，如易科罰金，以1000元折算1日，經
    本院調閱上開刑事電子卷宗查對無訛，依上開說明，被告自
    應負侵權行為損害賠償責任。
四、惟慰藉金之賠償須以人格權遭遇侵害，使精神上受有痛苦為
    必要，其核給之標準固與財產上損害之計算不同，然非不可
    斟酌雙方身分資力與加害程度，及其他各種情形核定相當之
    數額，有最高法院51年度台上字第2223號判例可參。本院審
    酌被告以文字散佈關於原告不實之資訊，造成原告名譽受損
　　，而原告109年度所得總額有32703元，名下無財產資料，被
    告109年所得總額有33032元，名下財產總額768980元，有本
    院依職權調閱兩造稅務電子閘門財產所得調件明細表附卷可
    稽，被告資力高於原告等情，因認原告請求被告賠償精神慰
    撫金60萬元，尚屬過高，應予核減為5萬元。
五、綜上所述，原告依侵權行為損害賠償之法律關係，請求被告
    給付5萬元，及自起訴狀繕本送達翌日即110年6月4日起至清
    償日止，按年息5%計算之利息，於法有據，應予准許；逾此
    範圍之請求，為無理由，其假執行之聲請亦失所依據，應併
    予駁回。
六、本件因係由刑事庭移送前來之刑事附帶民事訴訟，依刑事訴
    訟法第505條第2項之規定，免納裁判費用，因本件無訴訟費
    用之支出，爰不就訴訟費用之負擔為裁判之諭知。
七、本件原告勝訴部分，因命原告給付之金額未逾50萬元，依民
    事訴訟法第389條第1項第5款之規定，自應依職權宣告假執
    行。原告雖陳明願擔保聲請宣告假執行，然此僅係促請本院
    注意而已，毋庸就其聲請為准駁之裁定。
中　　華　　民　　國　　110 　年　　10　　月　　21　　日
                  民事第三庭  法  官  劉正中
以上為正本，係照原本作成。
如不服判決，應於判決正本送達後20日內，向本院提出上訴狀並
表明上訴理由(須附繕本)，如委任律師提起上訴者應一併繳納上
訴審裁判費。
中　　華　　民　　國　　110 　年　　10　　月　　21　　日
                              書記官   吳克雯